【裁判字號】    97,交訴,189
【裁判日期】    980710
【裁判案由】    公共危險等
【裁判全文】
臺灣板橋地方法院刑事判決             97年度交訴字第189號
公  訴  人  臺灣板橋地方法院檢察署檢察官
被      告  甲○○
選任辯護人  鄭重文  律師
上列被告因公共危險案件，經檢察官提起公訴（97年度偵字第29
477 號），本院判決如下：
    主  文
甲○○無罪。
    理  由
一、本件公訴意旨略以：被告甲○○為博登鋁業有限公司之司機
    ，以運送貨物為業，為從事駕駛業務之人，於民國（下同）
    97年9 月2 日10時30分許，駕駛車牌號碼3880-KH 號自用小
    貨車，沿臺北縣板橋市○○路○ 段往土城市方向行駛，行經
    臺北縣板橋市○○路○ 段與中央路口之彎道時，竟疏未注意
    ，而與沿同方向騎乘車牌號碼BQZ-262 號重型機車之告訴人
    乙○○發生擦撞，致使告訴人乙○○人車倒地，並因此受有
    頭部外傷、頸部拉傷、左前臂左膝擦傷、薦部擦傷等傷害。
    詎被告於肇事使告訴人乙○○受傷後，明知應即採取救護或
    其他必要之措施，並向警察機關報告，不得逃逸，竟萌生肇
    事逃逸之犯意，未下車查看，即駕車逃離現場，嗣經路人至
    前方攔下被告，並報警處理，始悉上情，因認被告涉有刑法
    第185 條之4 之駕駛動力交通工具肇事，致人受傷而逃逸罪
    嫌云云（按被告另被訴業務過失傷害罪嫌部分，已判決不受
    理在案）。
二、按「犯罪事實應依證據認定之，無證據不得認定犯罪事實」
    ，刑事訴訟法第154 條第2 項定有明文。
三、訊據被告甲○○固坦承於上開時地駕駛上開自用小貨車，疏
    未注意與告訴人乙○○所騎用上開機車發生擦撞肇事，並致
    告訴人乙○○因之受有上述傷害之結果等情屬實，惟堅決否
    認有肇事後逃逸之故意及行為，辯稱：伊當時不知與告訴人
    乙○○所騎用上開機車發生擦撞肇事，且伊右轉往土城方向
    行駛後遇紅燈，即停在路口停止線前停等紅燈，伊並未有逃
    逸之故意及行為等語。經查：
  (一)被告於上開時地駕駛上開自用小貨車，因疏未注意車前狀況
    及保持併行之安全距隔，而與由告訴人乙○○所騎用上開機
    車發生擦撞肇事，致告訴人乙○○因之受有上述之傷害，並
    未立即停車報警到場處理，直接繼續向前行駛，而在前方路
    口處紅綠燈前停等紅燈等情，業據被告於本院審理時坦承不
    諱，核與告訴人乙○○此部分指訴之情節相符，復有道路交
    通事故調查報告表、現場圖各乙份及肇事現場照片14紙，在
    卷可稽，雖堪認定。
  (二)惟被告於本院審理時堅決否認上開犯行，辯稱其當時不知與
    告訴人乙○○所騎用上開機車發生擦撞肇事，且其繼續向前
    行駛後遇紅燈，即停在路口停止線前停等紅燈，並未有逃逸
    之故意及行為等語，不僅核與其本人於警詢及偵查中供稱其
    之所以沒停車，是因為完全不知道發生碰撞，後有一名騎士
    說我擦撞到人，才倒車回去報警到場處理等語（見偵查卷第
    6 頁、42頁）相符，且在本件肇事之前，告訴人乙○○所騎
    用上開機車原係行駛在被告同向前方處，後被告駕駛上開自
    用小貨車自上開機車左側處超越時，因擦撞及上開機車左把
    手處，始致本件肇事乙節，業據告訴人乙○○迭次於警詢、
    偵查中及本院審理時指訴綦詳（見偵查卷第42頁），再揆諸
    上開肇事現場照片14紙中，可見上開自用小貨車右側處及上
    開機車左把手處之照片上，均未見有嚴重追撞或破損等痕跡
    ，只見有疑似本件擦撞時所留之擦刮痕，足證被告於上開時
    地駕駛上開自用小貨車與告訴人乙○○所騎用上開機車發生
    擦撞之過程，應屬兩車輕微擦碰，致告訴人乙○○因頓時重
    心不穩而倒地受傷之情形，是被告辯稱其當時不知與告訴人
    乙○○所騎用上開機車發生擦撞肇事，仍繼續向前行駛乙情
    ，尚非不足採信。
  (三)又被告於上開肇事後，雖繼續駕駛上開自用小貨車向前行駛
    ，然適遇前方路口處之紅綠燈號誌顯示變為紅燈時，即在該
    路口停止線前停等紅燈乙情，業據被告於本院審理時供述明
    確，核與告訴人乙○○此部分供述之情節一致（惟被告停等
    紅燈之路口，雙方則供述不一，詳後述），亦堪認定，茲被
    告當時若果係明知其已與告訴人乙○○車禍肇事，並生涉有
    刑事責任（即6 月以上5 年以下之有期徒刑）之逃逸故意時
    ，則衡諸一般常情，被告焉有再為避免行政責任（即新臺幣
    1800元以上5400元以下之罰鍰），而仍停等前方路口紅燈號
    誌之必要，致其本人有遭告訴人乙○○或第三人追上、記下
    其車型、車號等之可能，是被告辯稱其當時不知與告訴人乙
    ○○所騎用上開機車發生擦撞肇事乙節，應堪採信，則被告
    於上開肇事後繼續駕駛上開自用小貨車向前行駛至前方路口
    處停等紅燈，顯無肇事逃逸之故意及行為，至為灼然。
  (四)至於被告及告訴人乙○○2 人就被告上開肇事後繼續向前行
    駛停等紅燈之路口，究係直行往板橋或右轉往土城之路口乙
    節，因被告上開肇事後之經過，業據本院認定明確在卷，有
    如上述，而被告事後究係在直行往板橋或右轉往土城之路口
    停等紅燈乙節，已不足影響本院上開認定之結果，且被告於
    偵查中供稱其當時係要開車回位於台北縣新店市○○路附近
    之台北縣新店市○○路11巷5 號博登鋁業有限公司等語（見
    偵查卷第42頁），並有車號查詢汽車籍及本院依職權調取台
    北縣新店市○○路11巷5 號乙址之電子地圖各乙紙可佐，則
    依被告當時係從台北縣樹林市浮洲橋（即台北縣板橋市○○
    路○ 段）方向駛來，若被告要往台北縣新店市安坑地區方向
    行駛，一般而言，亦應係右轉往土城方向行駛，而非左轉往
    板橋方向行駛，始為合理，是被告及告訴人乙○○2 人上開
    爭議，應以被告所辯，較足採信，附此敘明。
六、此外，復查無其他任何積極事證足資證明被告確有公訴人所
    指上開犯行，自屬不能證明被告上開犯罪，應依刑事訴訟法
    第301 條第1 項之規定，諭知被告無罪之判決。
據上論斷，應依刑事訴訟法第301 條第1 項，判決如主文。
本件經檢察官黃筵銘到庭執行職務。
中    華    民    國    98    年    7     月    10    日
                    交通法庭  審判長法  官  戴嘉清
                                    法  官  陳信旗
                                    法  官  林晏鵬
以上正本證明與原本無異
如不服本判決應於送達後10日內向本院提出上訴狀
                                    書記官  陳映孜
中    華    民    國    98    年    7     月    10    日


司法院資訊處製作；財團法人民間司法改革基金會備份。
